最高法院刑事裁定　　　　　　　　　 111年度台抗字第1080號
抗　告　人　陳佳偉



上列抗告人因妨害性自主等罪案件，不服臺灣高等法院中華民國
111 年7月14日駁回聲請再審之裁定（111年度侵聲再字第26號）
，提起抗告，本院裁定如下：
    主  文
抗告駁回。
    理  由
一、本件原裁定以抗告人陳佳偉因妨害性自主等罪案件，對原審
    105 年度侵上訴字第98號確定判決（下稱原確定判決），依
    刑事訴訟法第420 條第1項第6款規定聲請再審；惟其聲請，
    與上開規定之要件不符，顯無理由，應予駁回。
二、按再審制度，目的在調和維護法安定性與發現真實正確裁判
    實踐具體正義間的衝突，本質上，係就確定判決一事不再理
    之法律效力予以非常救濟之制度，故得執以開啟再審程序之
    新事實、新證據，自應做與規範本旨相符之合目的性限制。
    鑑此，依刑事訴訟法第420 條第1項第6款聲請再審，須提出
    綜合判斷後可能動搖原確定判決事實認定之新事實、新證據
    始屬相當。本件聲請意旨主張抗告人於原確定判決後，在第
    一審民事審理過程中經法官勸諭和解，因此與相關被害人達
    成和解，賠償新臺幣600 萬元，以彌補被害人所受損失，亦
    有助於被害人之療傷、止痛。惟原確定判決未能綜合考量整
    體情節，仍定應執行有期徒刑24年，已屬過度評價，爰依刑
    事訴訟法第420 第1項第6款規定聲請再審，以給予抗告人酌
    減刑期等語。原裁定以聲請意旨固提出臺灣臺北地方法院10
    5 年度重訴字第569號民事判決、與A、B、C女於民國107年3
    月6 日簽訂之和解書及支票等為聲請再審之新事實、新證據
    ，惟抗告人於原判決確定後始與被害人A、B、C 女成立和解
    ，致原確定判決無從審酌其與各被害人達成和解、賠償損害
    之情，然已詳述如何審酌刑法第57條所列各款情形而量定其
    刑期；況抗告人所指，係就原確定判決之量刑所為爭執，與
    「罪名」無關，顯非屬刑事訴訟法第420 條第1項第6款所指
    「輕於原判決所認罪名」範疇，且所提之上開事證，亦與該
    款所規定確實新證據之要件不合，自不得據以聲請再審，故
    本件再審之聲請應予駁回。經核並無不合。抗告意旨未具體
    指摘原裁定之論述有何違法、不當，猶執與聲請再審意旨相
    同之陳詞，指摘原確定判決量刑程序違法云云，並無理由。
三、綜上，本件抗告為無理由，應予駁回。
據上論結，應依刑事訴訟法第412條，裁定如主文。
中    華    民    國   111    年    9     月    14    日
                  刑事第九庭審判長法  官  蔡  彩  貞  
                                  法  官  梁  宏  哲  
                                  法  官  周  盈  文  
                                  法  官  林  庚  棟  
                                  法  官  莊  松  泉  
本件正本證明與原本無異
                                  書記官
中    華    民    國   111    年    9     月    22    日